臺灣屏東地方法院刑事判決
111年度訴字第529號
公  訴  人  臺灣屏東地方檢察署檢察官
被      告  黃萬明


上列被告因違反毒品危害防制條例案件，經檢察官提起公訴（11
1年度毒偵字第1454號），於準備程序中，被告就被訴事實為有
罪之陳述，經告以簡式審判程序之旨，並聽取當事人之意見後，
本院合議庭裁定由受命法官獨任進行簡式審判程序，並判決如下
：
    主  文
黃萬明施用第一級毒品，處有期徒刑捌月。
　　犯罪事實
一、黃萬明知悉海洛因、甲基安非他命分別為毒品危害防制條例
    所定之第一級、第二級毒品，不得持有、施用，竟基於施用
    第一級毒品海洛因及第二級毒品甲基安非他命之犯意，於民
    國111年5月4日15時許往前回溯72小時內之某時，在其位於
    屏東縣○○鄉○○村○○○巷00○0號住處內，以將海洛因及甲基安
    非他命摻入香菸內點燃吸食之方式，同時施用第一級毒品海
    洛因及第二級毒品甲基非他命1次。嗣因黃萬明屬毒品調驗
    人口，經臺灣屏東地方檢察署觀護人室於111年5月4日15時
    許，對其採集尿液送驗，檢驗結果呈可待因、嗎啡、安非他
    命及甲基安非他命陽性反應，始悉上情。
二、案經臺灣屏東地方檢察署觀護人報請臺灣屏東地方檢察署檢
    察官偵查起訴。
    理  由
一、按觀察、勒戒或強制戒治執行完畢釋放後，3年內再犯毒品
    危害防制條例第10條之罪者，檢察官應依法追訴，同條例第
    23條第2項定有明文。查被告黃萬明前因施用毒品案件，經
    本院以110年度毒聲字第873號裁定送觀察、勒戒後，認無繼
    續施用毒品之傾向，於111年3月17日執行完畢釋放出所，並
    經臺灣屏東地方檢察署檢察官以110年度毒偵字第2275號、
    第2397號、第2434號、第2490號、第2534號、第2640號、11
    1年毒偵字第173號、第182號、第321號案件為不起訴處分確
    定等情，有臺灣高等法院被告前案紀錄表在卷可按。是被告
    於前揭觀察、勒戒執行完畢釋放後之3年內，再犯本案施用
    毒品犯行，揆諸前揭規定，應依法追訴處罰。本院就被告施
    用第一級、第二級毒品犯行予以實體審究，程序上洵無不合
    ，先予敘明。　
二、上揭犯罪事實，業據被告於偵查中及本院準備程序及審理時
    均坦承不諱（見臺灣屏東地方檢察署111年度他字第1524號
    卷【下稱他卷】第69頁及其背面，本院卷第37、44頁），又
    被告於111年5月4日15時許，經臺灣屏東地方檢察署觀護人
    採尿送驗，鑑驗結果確呈海洛因進入人體代謝後之可待因、
    嗎啡陽性反應及甲基安非他命進入人體代謝後之安非他命、
    甲基安非他命陽性反應等情，有台灣檢驗科技股份有限公司
    濫用藥物實驗室-高雄111年5月19日濫用藥物檢驗報告（報告
    編號：KH/2022/00000000、尿液檢體編號：000000000號，
    安非他命含量為1700ng/mL、甲基安非他命含量為17820ng/m
    L、可待因含量為13600ng/mL、嗎啡含量為000000ng/mL）、
    臺灣屏東地方檢察署施用毒品犯尿液檢體監管紀錄表（尿液
    檢體編號：000000000號）、施用毒品犯採尿報到編號表各1
    紙附卷可稽（見他卷第5、3、9頁），足認被告上開任意性
    自白確與事實相符。本案事證明確，被告上開犯行堪以認定
    ，應予依法論科。　　　
三、論罪科刑：
　㈠核被告所為，係犯毒品危害防制條例第10條第1項之施用第一
    級毒品罪及同條第2項之施用第二級毒品罪。
　㈡被告持有第一級毒品海洛因、第二級毒品甲基安非他命進而
    施用，其於施用前分別持有第一、二級毒品之低度行為，均
    為其施用之高度行為所吸收，均不另論罪。
　㈢被告於前揭時間、地點同時施用海洛因及甲基安非他命，乃
    以一行為同時觸犯施用第一級毒品罪及施用第二級毒品罪，
    為想像競合犯，應依刑法第55條規定，從一重之施用第一級
    毒品罪處斷。　　
　㈣爰以行為人之責任為基礎，審酌被告前因多次施用毒品案件
    ，經本院裁定觀察、勒戒及論罪科刑之紀錄，且甫於111年3
    月17日因無繼續施用傾向出所等情，有前引臺灣高等法院被
    告前案紀錄表在卷可憑，其明知施用毒品行為對於自身危害
    程度非輕，對社會風氣、治安亦有潛在之相當危害，而被告
    於出所未及2個月隨即再為本案犯行，且同時施用第一、二
    級毒品，顯見其對毒品有相當之依賴性，戒絕毒癮之意志力
    甚為薄弱，所為實有不該。惟念及被告犯後始終坦承犯行之
    犯後態度，且其施用毒品之犯行，本質上乃屬戕害自身身心
    健康之行為，未嚴重破壞社會秩序，並害及他人權益，犯罪
    所生損害非大、手段尚稱和平；兼衡本案犯罪動機、目的，
    暨其智識程度及家庭經濟狀況【自述高職肄業，現務農兼做
    鐵工，月收入約2萬多元，未婚無子女（見本院卷第47頁）
    】，暨檢察官之求刑意見（見本院卷第47頁）等一切情狀，
    就其所犯量處如主文所示之刑，以資懲儆。
據上論斷，應依刑事訴訟法第273條之1第1項、第299條第1項前
段，毒品危害防制條例第10條第1項、第2項，刑法第11條前段、
第55條，判決如主文。
本案經檢察官翁逸玲提起公訴，檢察官廖期弘到庭執行職務。
中　　華　　民　　國　　111 　年　　9 　　月　　29　　日
                  刑事第六庭    法  官  楊孟穎
以上正本證明與原本無異。
如不服本判決應於收受判決後20日內向本院提出上訴書狀，並應
敘述具體理由；其未敘述上訴理由者，應於上訴期間屆滿後20日
內向本院補提理由書（均須按他造當事人之人數附繕本）「切勿
逕送上級法院」。
中　　華　　民　　國　　111 　年　　9 　　月　　29　　日
                                書記官  李季鴻
附錄本案論罪科刑法條：
毒品危害防制條例第10條
施用第一級毒品者，處6月以上5年以下有期徒刑。
施用第二級毒品者，處3年以下有期徒刑。